臺灣臺南地方法院民事裁定               100年度抗字第63號
抗  告  人  陳昶男
相  對  人  李國彰
上列當事人間本票裁定准許強制執行事件，抗告人對於中華民國
100年6月22日本院司法事務官所為100年度司票字第942號本票准
許強制執行裁定提起抗告，本院裁定如下：
    主  文
抗告駁回。
抗告程序費用新臺幣壹仟元由抗告人負擔。
    理  由
一、本件抗告意旨略以：不服鈞院100年度司票字第942號本票裁
    定，係因相對人並未給付本票所載金額予抗告人，該本票係
    相對人以詐欺騙術取得抗告人簽名，本件債權確實不存在等
    語。
二、按執票人向本票發票人行使追索權時，得聲請法院裁定後強
    制執行，票據法第123條定有明文。又本票執票人依上開規
    定聲請法院裁定准許對發票人強制執行，係屬非訟事件，此
    項聲請之裁定，僅依非訟事件程序，就本票形式上之要件是
    否具備，以審查強制執行許可與否，並無確定實體上法律關
    係存否之效力，如發票人就票據債務之存否有爭執時，應由
    發票人提起確認之訴，以資解決，亦有最高法院56年台抗字
    第714號及57年台抗字第76號判例意旨可資參照。
三、經查，相對人主張其執有抗告人所簽發如附表所載之本票，
    並免除作成拒絕證書，經提示未獲付款，爰依票據法第123
    條規定聲請裁定准許強制執行等情，業據提出與其所述相符
    之本票為證，並經本院依形式上審核上開本票應記載事項均
    記載齊備，且無票據無效情形存在，故原審依據相對人所提
    出之本票為形式上判斷，據以裁定准許強制執行，並無違誤
    。抗告人以上開本票係相對人以詐欺騙術取得等情詞，提起
    本件抗告，縱認屬實，核亦屬實體上之爭執，依前揭最高法
    院裁判意旨，應由抗告人另行提起訴訟，以資解決，並非本
    件非訟程序所得審究，抗告人據以提起抗告，為無理由，應
    予駁回。
四、本件應徵抗告程序費用新臺幣1,000元，應由抗告人負擔，
    併確定之。
五、據上論結，本件抗告為無理由，依非訟事件法第46條、第21
    條第2項、第24條第1項，民事訴訟法第495條之1第1項、第
    449條第1項、第95條、第78條，裁定如主文。
中    華    民    國   100    年    8     月    25    日
                  民事第三庭    法  官  陳淑卿
以上正本證明與原本無異。
如不服本裁定，僅得於收受本裁定正本送達後10日內，以適用法
規顯有錯誤為理由，向本院提出再抗告狀，（須附繕本1份及繳
納再抗告裁判費新臺幣1,000元），經本院許可後始可再抗告。
中    華    民    國   100    年    8     月    25    日
                                書記官  吳幸芳
┌──────────────────────────┐
│附表：                          100年度司票字第942號│
├──┬──────┬─────┬───┬──────┤
│編號│發  票  日  │票面金額  │到期日│利息起算日  │
│    │            │(新台幣） │      │            │
├──┼──────┼─────┼───┼──────┤
│001 │100年3月2日 │200,000元 │未載  │100年5月30日│
└──┴──────┴─────┴───┴──────┘